【裁判字號】    97,訴,990
【裁判日期】    970710
【裁判案由】    進口貨物核定完稅價格
【裁判全文】
臺北高等行政法院判決
                                     97年度訴字第00990號
                              .
原      告  甲○○
被      告  財政部基隆關稅局
代  表  人  丘欣（局長）
訴訟代理人  丙○○
            丁○○
上列當事人間因進口貨物核定完稅價格事件，原告不服財政部中
華民國96年12月7日台財訴字第09600382900號訴願決定，提起行
政訴訟。本院判決如下：
    主  文
原告之訴駁回。
訴訟費用由原告負擔。
    事  實
一、事實概要：
    原告委由松信報關股份有限公司於95年9月20日向被告報運
    進口汽車乙輛(進口報單號碼：第AA/BC/95/WD74/3359號)，
    原申報單價為FOB USD41,000/UNIT，經准依關稅法第18條第
    2項規定，繳納相當金額之保證金，先行驗放，事後再加以
    審查。嗣被告參據財政部關稅總局驗估處（下稱驗估處）查
    價結果，改按FOB USD54,518/UNIT核估，並據以核計本件尚
    應補徵進口稅款計新台幣(下同)178,693元，並通知原告補
    稅。原告不服，申請復查，未獲變更，提起訴願，亦遭駁回
    ，遂向本院提起本件行政訴訟。
二、兩造聲明：
    (一)原告聲明：
      1.訴願決定、復查決定及原處分均撤銷。
      2.訴訟費用由被告負擔。
    (二)被告聲明：
      1.駁回原告之訴。
      2.訴訟費用由原告負擔。
三、兩造陳述：
    (一)原告經合法通知未於言詞辯論期日到場，依其起訴書狀所
      載及陳述：
      1.原告委任乙○○於美國購買CADILLAC ESCALADE EXT小
        貨車一輛，由松信報關股份有限公司於95年9月20日向
        被告報運(進口報單號碼：第AA/BC/95/WD74/3359號)，
        原申報單價為FOB USD41,000/UNIT，經被告放行後，被
        告為詳加查證，逕以美國購車指南(KELLY BLUE BOOK)
        FOB:$54,518/UNIT核估，經原告提起複查，並提供原國
        外出口廠商資料，被告亦證實該出口商確實經手系爭車
        輛汽車業務，但又因查無原告中央銀行匯款資料，且又
        不採受委任人用ANDY YANG之匯款單據為證，實有違誤
        之處。
      2.被告援CADILLAC代理商裕隆汽車股份有限公司並未進口
        該型車輛，惟該代理商進口CADILLAC其他車種例如CTS
        ，是依照美國KELLY BLUE BOOK的第3欄價格百分之六十
        作為核價依據。
      3.驗估處派駐海外人員，對該案未經查證逕依美國購車指
        南核估，經原告提出複議後才透過墨西哥駐台商務辦事
        處，做出補正手續，請法官鑑定墨西哥商務辦事處之發
        文日期，跟原告之查價補稅日期比對云云。
      4.提出本件原處分及訴願決定書、國外匯款單據等件影本
        為證。
    (二)被告主張：
      1.本件實際交易情形經驗估處委請駐外單位向墨西哥供應
        商查核，據復（原處分卷2附件3-1）略以：「…該處為
        Marui公司無誤，且渠負責該汽車業務銷售，旨揭甲○
        ○先生進口之汽車亦由渠經手，渠無法提供交易資料…
        」，本件供應商拒絕提供相關交易資料佐證。該處續函
        請中央銀行外匯局查明原告於本件來貨交易期間（95年
        5月至10月）之相關結匯資料（原處分卷2附件3-2），
        經查原告並未經由外匯指定銀行匯出款項予供應商，或
        其所提供美國GUARANTY BANK OF CALIFORNIA匯款申請
        書所載匯款申請人ANDY YANG君（原處分卷2附件2）。
        本件國外供應商既拒絕提供相關交易資料佐證，原告復
        未能就實際支付款項，提出合理說明，致原申報價格之
        真實性存疑，無法依關稅法第29條規定，核估其完稅價
        格。
      2.系爭貨物（原處分卷1附件1）為2007年CADILLAC
        ESCALADE EXT車輛（PICK UP車型），其CADILLAC廠牌
        車輛之代理商為裕隆通用汽車股份有限公司，惟該公司
        並未代理進口同款車輛或類似車款；另查部分貿易商雖
        有報運進口同款或類似車款（報單第AA/95/4005/0023
        、AN/D2/95/277A/0029、AW/BE/95/Z728/3714、
        AA/96/0085/0038、AA/96/2379/0003號等5輛）（原處
        分卷2附件4-1），但上開貿易商進口之案件除報單第
        AA/96/2379/0003號（進口日期為96年5月23日）尚未核
        定完稅價格外，其餘各案均未能依關稅法第29條規定以
        其交易價格核定完稅價格，而係依同法第35條規定核定
        完稅價格，亦即系爭貨物查無符合關稅法第31條及第32
        規定所稱同樣或類似貨物之交易價格。此外，驗估處於
        上開貿易商進口之車輛中查無符合關稅法第33條之國內
        銷售價格適用於本件，原告又未能提供系爭貨物之相關
        國內銷售資料及合於關稅法第34條及其施行細則第18條
        所列按計算價格核定完稅價格所需之相關資料，故亦無
        關稅法第33條及第34條規定之適用。本件原核估時依關
        稅法第35條規定參據驗估處調查報單第
        AA/95/4005/0023號時所查得2007 CADILLAC ESCALADE
        WAGON車型之核估方式，依KELLY BLUE BOOK（鈞院卷第
        62頁以下）所列批發價格(DEALER INVOICE)計算系爭車
        輛價值，除了車身價值外，另加計3 項配備價值（CF5
        、PCW 、PCX ），估計後，系爭車輛價值為美金54,158
        元，應屬妥適。
      3.原告請求被告提供代理商裕隆汽車股份有限公司係依此
        購車指南(KELLY BLUE BOOK)第3欄多少百分比課稅云云
        ，因系爭貨物係原告以個人名義報運進口排氣量6.2L之
        貨卡車(PICK UP)，而原告所稱代理商報運進口之CTS則
        為排氣量2.8L或3.6L之轎車(SEDAN)（原處分卷1附件12
        ），上開貨物間之規格及用途有別，且原告與代理商之
        交易型態及數量亦明顯不同，於核估完稅價格時自無法
        相互援引適用。
      4.系爭車輛之年份、廠牌及型號為2007 CADILLAC
        ESCALADE EXT，原告係以個人名義報運系爭貨物進口且
        僅採購乙輛，其交易型態及數量核與貿易商相同。驗估
        處另案就相同年份之同車系車款於系爭車輛完稅價格核
        定前（96年2 月14日）即已委請駐洛杉磯臺北經濟文化
        辦事處商務組查核該案交易情形，經該組向美國經銷商
        查得：當地經銷商售予貿易商之交易型態下，其售出價
        格與KBB 所載者相當（原處分卷3 附件1 ）。驗估處據
        以核估系爭貨物完稅價格，並無不當。原告所稱海關派
        駐海外人員未經查證逕依KELLY BLUE BOOK 核估乙節，
        與事實不符，委無足採等語。
    理  由
一、本件原告受合法通知，無正當理由未於97年6月26日上午言
    詞辯論時到場，核無民事訴訟法第386 條各款所列情形，爰
    依行政訴訟法第218 條準用民事訴訟法第385 條第1 項前段
    之規定，由被告聲請而為一造辯論判決。
二、按「從價課徵關稅之進口貨物，其完稅價格，以該進口貨物
    之交易價格作為計算根據。」；「前項交易價格，指進口貨
    物由輸出國銷售至中華民國實付或應付之價格。」；「海關
    對納稅義務人提出之交易文件或其內容之真實性或正確性存
    疑，納稅義務人未提出說明或提出說明後，海關仍有合理懷
    疑者，視為無法按本條規定核估其完稅價格。」；「進口貨
    物之完稅價格，未能依第29條規定核定者，海關得按該貨物
    出口時或出口前、後銷售至中華民國之同樣貨物之交易價格
    核定之。」；「進口貨物之完稅價格，未能依第29條及前條
    規定核定者，海關得按該貨物出口時或出口前、後銷售至中
    華民國之類似貨物之交易價格核定之。」；「進口貨物之完
    稅價格，未能依第29條、第31條及前條之規定核定者，海關
    得按國內銷售價格核定之。」；「進口貨物之完稅價格，未
    能依第29條、第31條、第32條及前條之規定核定者，海關得
    按計算價格核定之。」；「進口貨物之完稅價格，未能依第
    29 條、第31條、第32條、第33條及前條規定核定者，海關
    得依據查得之資料，以合理方法核定之」，關稅法第29條第
    1項、第2項、第5項、第31條第1項前段、第32條第1項前段
    、第33條第1項、第34條第1項、第35條各定有明文。
三、前揭事實概要所載各情，為兩造所不爭，且有上開各該文件
    、原處分、復查決定書及訴願決定書等件影本附原處分卷及
    訴願機關卷可稽。茲依前述兩造主張之意旨，就本件爭點敘
    明判決之理由。
四、被告就系爭貨物，參據驗估處查價結果，改予核估完稅價格
    ，並無不合：
    (一)經查，本件原告報運進口之系爭汽車，經被告檢附資料送
      請駐外單位查證經我國駐墨西哥經濟文化辦事處經濟組去
      電，由Ramiro Banueros 先生接聽表示，渠負責該汽車業
      務銷售，旨揭甲○○先生進口之汽車亦由渠經手，渠無法
      提供交易資料，因George Wu 人在美國洛杉磯等語，有駐
      墨西哥臺北經濟文化辦事處經濟組96年3 月29日墨經字第
      0960000820號函（原處分卷2 附件3-1 ）可稽，原告稱被
      告未向國外供應商查證云云，核非屬實。
    (二)又原告於本件貨物交易期間(95 年5 月至同年10月) 並未
      經由外匯指定銀行匯出款項予供應商，或其所提供美國
      GUARANTY BANK OF CALIFORNIA 匯款申請書所載匯款人
      ANDY YANG 等情，有中央銀行外匯局96年4 月3 日台央外
      捌字第0960017566號函（原處分卷2 附件3-2 ）可按。被
      告以本件國外供應商既拒絕提供相關交易資料，原告復未
      能就實際支付款項，提出合理說明，致原申報價格之真實
      性存疑，無法依關稅法第29條規定，核估其完稅價格，應
      無不合。
    (三)又查，系爭進口汽車係原告以個人名義自美國報運進口
      2007年CADILLAC ESCALADE EXT 車輛（PICK UP 車型），
      進口日期為95年8 月29日，國外出口日期為95年8 月16日
      ，經被告查核結果，CADILLAC廠牌車輛之代理商為裕隆通
      用汽車股份有限公司，惟該公司並未代理進口同款車輛或
      類似車款；另查部分貿易商雖有報運進口同款或類似車款
      （進口報單號碼：第AA/95/4005/0023 號、第
      AN/D2/95/277A/0029號、第AW/BE/95/Z728/3714號、第
      AA/96/0085/0038 號、第AA/96/2379/0003 號等5 輛）（
      原處分卷2 附件4-1 ），但上開貿易商進口之車輛中除報
      單第AA/96/2379/0003 號（進口日期為96年5 月23日）尚
      未核定完稅價格外，其餘各案均未能依關稅法第29條規定
      以其交易價格核定完稅價格，而係依同法第35條規定核定
      完稅價格，亦即系爭貨物查無符合關稅法第31條及第32條
      規定所稱同樣或類似貨物之交易價格。此外，驗估處於上
      開貿易商進口之車輛中查無符合關稅法第33條之國內銷售
      價格適用於本件，原告亦未能提供系爭貨物之相關國內銷
      售資料及合於關稅法第34條及其施行細則第18條所列按計
      算價格核定完稅價格所需之相關資料，故系爭貨物之價格
      核定亦無關稅法第33條及第34 條 規定之適用等情，亦有
      驗估處96年10月2 日總驗一一字第0961002653號函（原處
      分卷2 附件4 ）可稽；準此，被告依關稅法第35條規定核
      估系爭進口汽車之完稅價格，並無不合。
五、被告所為補徵進口稅款之處分，並無違誤：
    承上所述，被告依關稅法第35條規定，參據據驗估處調查報
    單第AA/95/4005/0023 號時所查得2007 CADILLAC ESCALADE
    WAGON 車型之核估方式，依KELLY BLUE BOOK （美國購車指
    南雜誌本院卷第62頁以下）所列批發價格(DEALER INVOICE)
    計算系爭車輛價值，除了車身價值外，另加計3 項配備價值
    （CF5 、PCW 、PCX ），估計後，系爭車輛價值為美金
    54,158 元 ，而改按FOB USD54,518/UNIT核估，並據以核計
    本件尚應補徵進口稅款178,693 元，並無違誤。
六、從而，本件被告就系爭貨物，參據驗估處查價結果，改予核
    估完稅價格，而為補徵進口稅款之處分，於法並無違誤。復
    查及訴願決定遞予維持，亦無不合。原告徒執前詞，訴請撤
    銷，為無理由，應予駁回。
據上論結，本件原告之訴為無理由，依行政訴訟法第98條第1 項
前段、第218 條，民事訴訟法第385 條第1 項前段，判決如主文
。
中    華    民    國    97    年     7    月   10     日
                   臺北高等行政法院第五庭
                             審判長法  官  張瓊文
                                   法  官  胡方新
                                   法  官  蕭忠仁
上為正本係照原本作成。
如不服本判決，應於送達後20日內，向本院提出上訴狀並表明上
訴理由，如於本判決宣示後送達前提起上訴者，應於判決送達後
20日內補提上訴理由書（須按他造人數附繕本）。
中    華    民    國    97    年     7    月   10     日
                                   書記官  蕭純純


司法院資訊處製作；財團法人民間司法改革基金會備份。
